Config:
  hfst:
    Gen: ../../../src/generator-gt-norm.hfst
    Morph: ../../../src/analyser-gt-norm.hfst
  xerox:
    Gen: ../../../src/generator-gt-norm.xfst
    Morph: ../../../src/analyser-gt-norm.xfst
    App: lookup

Tests:



  Noun - sarves: # -kontrakta utan stv
    sarves+N+Sg+Nom: [sarves, sarvvá]
    sarves+N+Sg+Gen: sarvvá
    sarves+N+Sg+Acc: sarvváv
    sarves+N+Sg+Ill: sarvváj
    sarves+N+Sg+Ine: sarvván
    sarves+N+Sg+Ela: sarvvást
    sarves+N+Sg+Com: sarvvájn
    sarves+N+Pl+Nom: sarvvá
    sarves+N+Pl+Gen: sarvváj
    sarves+N+Pl+Acc: sarvvájt
    sarves+N+Pl+Ill: sarvvájda
    sarves+N+Pl+Ine: sarvvájn
    sarves+N+Pl+Ela: sarvvájst
    sarves+N+Pl+Com: sarvváj
    sarves+N+Ess: sarvván
    sarves+N+Abe: sarvvádak


  Noun - vanas: # Korttest: -udda med stv men utan vokalv
    vanas+N+Sg+Nom: vanas
    vanas+N+Sg+Gen: vadnasa
    vanas+N+Sg+Ill: vadnasij
    vanas+N+Pl+Gen: vadnasij
